臺灣高等法院臺中分院刑事判決
110年度侵上訴字第80號
上  訴  人  
即  被  告  張家誠


選任辯護人  楊孝文律師（法扶律師）
上列上訴人因妨害性自主罪等案件，不服臺灣臺中地方法院109
年度侵訴字第69號中華民國110年4月8日第一審判決（起訴案號
：臺灣臺中地方檢察署108年度偵字第19439、23533號），提起
上訴，本院判決如下：
    主  文
原判決關於其附表一編號4丁○○犯恐嚇危害安全罪及定應執行拘
役刑部分，撤銷。
丁○○被訴犯恐嚇危害安全罪部分，無罪。
其他上訴駁回。
    事  實
一、丁○○為成年人，於民國108年2月間某日，透過林昱輝（經檢
    察官為不起訴處分）認識代號AB000-Z000000000之少年(92
    年6月生，姓名年籍詳卷，下稱甲○〈起訴書稱A女〉），其知
    悉甲○未滿18歲，於108年3月21日安排甲○入住址設臺中市○
    區○○○道0段00號之「奇異果快捷旅店臺中站前一館」，然因
    房費價格較高，即於前揭旅館退房後之3月23日下午(起訴書
    及原審均誤載為24日)安排甲○入住址設臺中市○區○○○路0段0
    00號之「怡達汽車旅館」；其竟與姓名、年籍不詳之某成年
    男子，共同基於意圖營利而使少年為有對價之性交行為之犯
    意聯絡，為免性交易之男客知悉甲○之年紀，保管甲○之身分
    證、健保卡後，持用門號0000000000號行動電話，上網申請
    「pao46214@gmail.com」帳號，並以該帳號綁定工作手機，
    將該工作手機交予甲○，由丁○○或該姓名、年籍不詳之某成
    年男子先在網路「UT中部聊天室」刊登有關性交易之訊息後
    ，再由丁○○或該姓名、年籍不詳之某成年男子以透過通訊軟
    體Line與下列男客聯繫，議定性交易之內容、價格，並通知
    男客前往指定地點與甲○進行俗稱「全套」（即男客以陰莖
    插入女子陰道抽動後直至射精）等之性交易，丁○○再以SKYP
    E暱稱「PAS」之帳號告知甲○性交易之方案、約定價格等，
    並由甲○回報是否性交易完成、收款：
  ㈠於108 年3月24日凌晨12時15分許，在怡達汽車旅館216號房
    ，媒介甲○與男客范穎傑（經檢察官為不起訴處分）以新臺
    幣（下同）3500元之代價為性交行為1 次。丁○○並從中抽
    成2100元。
  ㈡於108 年3月24日凌晨1時15分許，在怡達汽車旅館216號房，
    媒介甲○與男客張鈞淇（經檢察官為不起訴處分）以4000元
    之代價為性交行為，惟張鈞淇到場後不欲與甲○為性交行為
    ，遂藉口稱錢帶不夠離去，未為性行為而未遂。
  ㈢於108年3月24日凌晨3時59分許，在怡達汽車旅館216號房，
    媒介甲○與男客黃勝豊（經檢察官為不起訴處分）以2000元
    之代價為性交行為，黃勝豊到場後因其身上僅有現金1600元
    ，其將1600元交予甲○後，因故不欲與甲○為性交行為，即
    藉口離去而未遂。丁○○並從中抽成960元。
二、於108 年3 月24日晚間某時許，因甲○向丁○○表示其不欲
    再為性交易，丁○○竟基於毀損之犯意，在怡達汽車旅館717 
    號房內，先拉扯、徒手推甲○倒地（未成傷），再將甲○持用
    之手機2支摔至地上，導致該手機之螢幕損壞，足生損害於
    甲○。
三、嗣甲○於同日晚間11時56分許報警處理，經警於108 年7月9
    、10日持臺灣臺中地方法院搜索票搜索丁○○之住所，扣得如
    附表二編號1至10 所示之物，另經丁○○友人丙○○交付如附表
    二編號11所示之門號0000000000號行動電話扣案，及於甲○
    處扣得如附表二編號12至14所示之物，始悉上情。
四、案經甲○訴由臺中市政府警察局第三分局報告臺灣臺中地方
    檢察署檢察官偵查起訴。 
    理  由
壹、有罪部分：
一、證據能力部分：
　　本判決下述所引用被告以外之人於審判外之供述證據，檢察
    官、上訴人即被告丁○○(下稱被告)及其辯護人於本院準備程
    序均不爭執證據能力(警詢不具證據能力部分，本院不予引
    用），且迄本院言詞辯論終結前，就該等證據之證據能力，
    皆表示無意見亦未聲明異議，本院審酌上開供述證據資料製
    作時之情況，並無不當取供或證明力明顯過低之瑕疵，認以
    之作為證據應屬適當，依刑事訴訟法第159 條之5 規定，認
    均具有證據能力。至本案所引用之其餘非供述證據，並無證
    據證明係實施刑事訴訟程序之公務員違背法定程序所取得(
    其中檢察官依職權調取「pao46214@gmail.com」帳號而取得
    該帳號申登資料、IP位址及司法警察官依檢察官指示(即聲
    請同意)後，而調取之通聯調閱查詢單〈含IP歷程〉，依通訊
    保障及監察法第11條之1 第3 項規定因本件事實一乃違反人
    口販運防制法之案件，毋庸以書面聲請該管法院核發調取票
    後始得為之），亦無顯有不可信之情況，自應認均具有證據
    能力。
二、認定犯罪事實所憑證據及理由：
    訊據被告坦承有於108年3月21日、23日攜同甲○前往奇異果
    旅店臺中站、怡達汽車旅館投宿，並有於108年3月24日晚間
    在怡達汽車旅館與甲○發生爭執，推倒甲○及將甲○之手機螢
    幕摔裂之事實，惟矢口否認有何意圖營利而使少年為有對價
    之性交行為等犯行，辯稱：當初是林昱輝帶甲○至我家中借
    住，本來說只要暫住1、2天，後來是我祖母覺得甲○年紀太
    小、太吵，林昱輝不願意載甲○回去，就叫我把甲○載去旅店
    投宿，說之後會給我錢，我才帶甲○去投宿，並沒有媒介甲○
    與男客為性交易等語。辯護人為被告辯護略以：本件事實一
    部分，僅有甲○的片面指訴且其所述性交易過程與男客黃勝
    豊所述不符，又3位男客均未見過被告，自無證據證明於「U
    T中部聊天室」及以通訊軟體Line與3位男客聯繫，議定性交
    易內容、價格等為被告；甲○與暱稱「PAS」之人以SPYPE之
    對話，固有對話紀錄可憑，然該「PAS」是誰也無法特定就
    是被告；甲○固指稱是被告媒介性交、提供上開工作手機，
    惟依該工作機申設帳戶、使用IP之紀錄以觀，該IP地址是否
    為被告已有疑義，自無從認定該工作機上之「pao46214@gma
    il.com」帳號係被告申請、綁定，退步言，縱該工作機上帳
    戶係被告申請、綁定，惟該等IP亦不能排除係有人利用ＷＩＦＩ
    無線基地台作為跳板，透過電信公司配發予被告之IP位址，
    連結網際網路後，發送媒介性交易之可能，亦無法證明該工
    作機與被告有關。況且證人王姵涵說是阿輝媒介性交易，阿
    輝經甲○指認是林昱輝，亦可證事實一與被告無關等語。經
    查：
　㈠被告知悉甲○未滿18歲，於108 年3 月21日安排甲○入住址設
    臺中市○區○○○道0 段00號之「奇異果快捷旅店臺中站前一館
    」」，然因房費價格較高即於23日中午12時許退房，於退房
    後即又於同日下午4時許安排甲○入住址設臺中市○區○○○路0 
    段000 號之「怡達汽車旅館」。而甲○於108 年3 月24日凌
    晨12時15分許，在怡達汽車旅館216 號房，與男客范穎傑以
    3500元之代價為性交行為1 次；於108 年3 月24日上午1 時
    26分許，在怡達汽車旅館216 號房，與男客張鈞淇原約定以
    4000元之代價為性交行為，惟嗣後未為性交行為；於108年3
     月24日上午3 時59分許，在怡達汽車旅館216 號房，與男
    客黃勝豊原約定以2000元之代價為性交行為，惟嗣後未為性
    交行為。於108 年3 月24日晚間某時，在怡達汽車旅館717 
    號房內，被告推甲○倒地，再將甲○持用之手機摔至地上等節
    ，業據甲○於偵訊、原審審理程序時、證人范穎傑、張鈞淇
    於偵訊、原審審理程序時、證人黃勝豊於偵訊時證述明確（
    見他字卷第181 至185 、225至227 、273 至275 、317 至3
    19 頁，23533 號偵卷二第35至36頁，原審卷第121至177 、
    260 至269 頁），並有奇異果快捷旅店- 臺中站前一館地圖
    、奇異果快捷旅店店內監視器錄影畫面截圖：①108 年3 月2
    1日②108 年3 月22日③108 年3 月23日、怡達汽車旅館地圖
    及外觀照片、怡達汽車旅館店內監視器錄影畫面截圖：①108
     年3 月23日②108 年3 月24日、男客至怡達汽車旅館與被害
    人性交易之路口監視器、旅館監視器畫面截圖及行車路線地
    圖：①黃勝豊108 年3 月24日騎乘000-MNS 號普通重型機車②
    張鈞淇於108 年3 月24日駕駛車號0000000號自小客車③范穎
    傑108 年3 月24日駕駛車號000 -000普通重型機車、證人黃
    勝豊使用之000-MNS 車輛外觀及平日車輛停放位置照片、證
    人范穎傑持用手機通訊軟體個人基本資料頁面截圖（暱稱：
    小傑）、證人范穎傑使用之023 -FBH車輛外觀跟停放位置照
    片、證人張鈞淇持用手機通訊軟體個人基本資料頁面截圖（
    暱稱：鈞）（見他字卷第95至113 、163至167 、173 至174
     、209 至211 、241 至255 、301 頁）、奇異果快捷旅店
    及怡達汽車旅館住客住宿資料（見19439號偵卷二第221 至2
    24 頁）等在卷可考，並為被告所不爭執（見原審卷第74頁
    ）。是此部分之事實，應堪認定。
　㈡就事實一㈠至㈢部分：
 ⒈甲○於109年6月4日偵訊、原審109 年10月22日審理時證稱：被
   告為免性交易之男客知悉我的年紀，即保管我的身分證、健
   保卡等物；我沒有辦法跟客人直接用line、messeng、或其他
   通訊軟體與客人連繫，就本案我與證人范穎傑、張鈞淇、黃
   勝豊為性交易，均係透過被告所交付之工作手機；該工作手
   機中的SKYPE暱稱「PAS 」是被告的帳號，被告會以 暱稱「P
   AS 」之帳號告知我性交易之方案、約定價格等，並由我回報
   是否性交易完成、收款，我收到性交易的錢之後，是被告於
   來旅館找我的時候再交給他；19439號偵卷一第169頁以下（
   即他字卷第55頁以下)的SKYPE 聊天對話紀錄就是我與被告即
   暱稱「PAS 」對話紀錄、被告以此與我連繫性交易之事，本
   案係被告與被告所稱另一名合夥人共同媒介其性交易等語明
   確（見他字卷第181 至185頁，原審卷第121至177頁）。並有
   如上述㈠及下述證據可資佐證：❶勾稽甲○提出其本案性交易所
   用之工作手機，該手機有甲○與暱稱「PAS 」之人之SKYPE 聊
   天對話紀錄（見他字卷第55至94頁），甲○於108 年3 月24日
   凌晨12時(即0時)15分許，與證人范穎傑為性交易前，「PAS 
   」於3 月23日晚間11時54分許，傳送訊息「3500帶套一次」
   、「小杰」，甲○則回以「1H」、「？」（見他字卷第75頁）
   ；甲○於108 年3 月24日凌晨1 時15分許，與男客張鈞淇未完
   成性交易前，「PAS 」即於3月24日凌晨0時35、44分及1時4
   秒許，分別傳送訊息「客25分鐘到」、「一小時四千戴套」
   、「到」，甲○回以「恩」，嗣甲○於108 年3 月24日凌晨1 
   時15分許，與男客張鈞淇未完成性交易後，旋即傳送訊息「
   他說他回去拿」、「拿完過來」、於同日凌晨1 時25分許，
   傳送訊息「不是啊是他只有問題啊他自己沒有代購錢」、「
   然後跟我講說他沒關係那他回去拿很快就會回來了」，「PAS
    」則回覆「好沒關西」（見他字卷第77至78頁）；甲○於108
   年3月24日凌晨3 時59分許，與男客黃勝豊為性交易前，該「
   PAS 」於3 月24日上午3 時45分、48分、49分許，均有撥打
   語音通話予甲○，甲○於3時56分回稱「收」（見他字卷第81頁
   ），且「PAS 」於3 月24日上午4時26分傳送訊息「時間到了
   」(指黃勝豊部分)、「我要過去了」，甲○回稱「恩」、「他
   在洗澡等一下」，「PAS 」於4時27分回以「好」，甲○於4時
   35分稱「走了」，「PAS 」於4時35分回以「好」等情(見他
   字卷第81至82頁）。綜上，堪認甲○指稱其工作手機內聯絡性
   交易訊息之「PAS 」為媒介性交易者，「PAS 」會告知其性
   交易之方案、約定價格等，並由其回報是否性交易完成、收
   款等情，均有所憑據。又，「PAS 」於108年3月24日4時35分
   ，上述甲○向其回以黃勝豊走了之後，此時對照怡達汽車旅館
   店內監視器錄影畫面同日4時46分(監視器與工作機間因基準
   不同而有時差)可見黃勝豊騎機車離開216號房、被告即旋於
   同日4時55分駕駛其使用之5288-TE自小客車(見19439號偵卷
   第405頁，被告自承當時都是他在使用）進入怡達汽車旅館店
   216號房即甲○性交易處、並於同日5時6分離開(見他字卷第16
   0至161頁），可見被告確係以「PAS 」之暱稱與甲○連繫。則
   甲○證稱該工作手機中的SKYPE暱稱「PAS 」是被告的帳號，
   被告會以 暱稱「PAS 」之帳號告知我性交易之方案、約定價
   格等情，與上揭事證相符。❷本案員警依甲○報案後所提供之
   工作手機，發現該工作機之申設帳戶電子郵件為「pao46214@
   gmail.com」（見23533號偵卷二第51頁），乃報請檢察官
　 調閱該帳號之申登人資料及該帳號於108年1月1日至108年3月
   31日登入使用IP歷程紀錄（見同上偵卷第45至47頁），經檢
   察官向GOOGLE查詢該電子郵件的申登人之申請、使用IP紀錄
   ，Google回覆該電子郵件申設人為「陳砲」，分別在：①UTC
   時間108年3月6日7時59分45秒（換算臺灣區時間為108年3月6
   日15時59分45秒）使用「101.9.136.99」IP位址註冊申請（
   見23533號偵卷二第59至62頁）；員警再依檢察官指示調閱、
   比對該IP位址「101.9.136.99」於108年3月6日15時55分00秒
   至16時之使用者，為「廖心羽」、「胡立寧」、「盧國章」
   、「彭玥慈」、「羅品羚」、被告「丁○○」（見19439號偵卷
   三第169至176頁），同一IP位址於108年3月6日16時至16時05
   分00秒之使用者，為「廖心羽」、「胡立寧」、「盧國章」
   、「彭玥慈」、「羅品羚」、被告「丁○○」（見19439號偵卷
   三第176至182頁）。②UTC時間108年3月14日15時24分28秒（
   換算臺灣區時間為108年3月14日23時24分28秒）使用「115.8
   2.26.229」IP位址登入（見23533號偵卷二第59至62頁）；員
   警再調閱該IP位置「115.82.26.229」於108年3月14日23時20
   分至23時25分之使用者，為「楊齡」、「洪仲杰」、「鄭振
   成」、「劉雅立」、「吳政嘉」、陳美君、被告「丁○○」、
   「林浩瑋」、「黃美虹」（見19439偵卷三第207至216頁）。
   ③UTC時間108年3月17日8時3分55、56秒（換算臺灣區時間為1
   08年3月17日16時3分55、56秒）使用「115.82.26.229」IP位
   址登入（見23533號偵卷二第59至62頁）；員警再調閱該IP位
   置「115.82.26.229」於108年3月17日16時至16時5分許使用
   情形，查得使用者有「洪仲杰」、「曾玉妹」、「簡麗靜」
   、「林玉嬌」、被告「丁○○」、「林浩瑋」，同一IP位置於1
   08年3月17日16時5分至16時10分許之使用者有「洪仲杰」、
   「曾玉妹」、「簡麗靜」、「林玉嬌」、被告「丁○○」、「
   林浩瑋」（見19439號偵卷三第193至206頁）。④UTC時間108
   年3月20日13時22分02秒（換算臺灣區時間為108年3月20日21
   時22分02秒）使用「49.214.247.80」IP位址登入（見23533
   號偵卷二第59至62頁）；員警再調閱該IP位置「49.214.247.
   80」於108年3月20日21時20分至21時25分之使用者，為「李
   佳容」、被告「丁○○」、「石林阿枝」、「方聖蓉」、「鄧
   兆明」、「開元食品工業股份有限公司」、「劉秀窓」、「
   何麗梅」、「李順花」（見19439號偵卷三第183至192頁）。
   是依照上述IP查詢交叉比對結果，可認確為被告使用門號000
   0000000號上網申請電子郵件「pao46214@gmail .com 」帳號
   ，並將之綁定行動電話後交予甲○作為工作機使用無訛，此亦
   與證人乙○○即本案承辦員警於原審110 年3 月11日審理程序
   時證述略以：本案係從甲○所交付工作手機，由該手機SKYPE 
   通訊軟體帳號及手機GMAIL 帳號追查。該手機是安卓系統，
   係使用電子郵件「pao46214@gmail .com 」進行登入使用，
   經向Google查詢該電子郵件信箱的登入歷程、IP登入的紀錄
   ，再比對相同時間IP登入之行動電話門號使用者後，可以確
   定甲○使用工作手機係被告設定完之後，再交給甲○做為聯繫
   使用。亦即，其有先調閱該「pao46214@gmail .com 」帳號
   申請登入註冊使用的IP，另外還有在3 月6 日至20日這段期
   間，該帳號登入使用的幾個IP，去做IP登入申登人資料查證
   ，交叉比對之後發現除了被告名下0903該門號符合之外，沒
   有其他交集的門號。另外，除了追查前開上網歷程IP外，還
   有比對當時甲○的投宿資料，汽車旅館、飯店監視器的影像，
   還有車輛使用的紀錄。可以確認跟甲○對話紀錄，有談論到工
   作的情況，包括賣淫的客人如何聯繫、聯繫的狀況、客人什
   麼時候會到飯店、客人的狀況、要收多少錢相關的交易訊息
   的，就是被告等語明確（見原審卷第233 至248 頁），並互
   核相符，亦可佐證甲○上述證述與事實相符。
 ⒉被告及其辯護人雖以上詞置辯，並不足採信，說明如下：
 ❶被告雖辯稱本案係因其祖母嫌甲○住在家中太吵，其才帶甲○出
   外至旅館投宿等語，且證人吳錦蓮即被告之祖母於原審110年
   3月11日審理程序時亦證稱：差不多2年前，被告曾帶一個少
   女回家住了3天，我覺得該少女很吵，因為我家人少、很安靜
   等語。惟無論被告帶同甲○外出投宿旅館之原因為何，是否因
   其祖母不欲讓甲○住在家中，均難以此解免被告前開媒介甲○
   為性交易之犯行。實則，被告辯稱其家中不欲讓甲○住宿，而
   甲○或林昱輝均未曾實際支付被告借宿費用，被告竟願大方先
   出資墊付讓甲○前往旅館投宿，此根本與常情不符，顯見被告
   確係為了媒介甲○從事性交易，並從中收取報酬，始會願意先
   行墊付出資，並以其自己名義登記住房，以利甲○在旅館接客
   、從事性交易所致。至被告固又辯稱是因為甲○欠其錢，甲○
   之健保卡、身分證才會在其那抵押等語，惟此業經甲○於原審
   審理程序時證述：我並沒有欠被告錢，是被告怕客人知道我
   的真實年齡才收走我的證件，而不是因為欠被告錢，才把我
   的身分證件、學生證和手機交給被告保管的等語（見原審卷
   第154頁），明確否認在案。衡情，被告其時知悉甲○未成年
   ，其為了要媒介甲○從事性交易，當會顧慮若遭男客發覺甲○
   未成年而拒絕交易，其將無法從中抽取酬勞，亦與一般居間
   從事性交易媒介者，大多數會扣留性交易者證件之情形相同
   ，堪認甲○前開證述，應屬事實，被告前開辯解，洵無足採。
 ❷被告有此部分之犯行，並非僅以甲○之上揭證述為唯一依憑，
   並有上揭證據可資補強，且被告確係以「PAS 」之暱稱與甲○
   連繫，並告知甲○性交易方案、約定價格等情，已如上述，辯
   護人猶執詞爭執自無足採。
 ❸3位男客固均證稱未見過被告等情，惟其均證稱於係先在網路
   「UT中部聊天室」認識後，再與對方透過通訊軟體Line聯繫
   ，議定性交易之內容、價格，對方再通知其等前往指定地點
   與甲○為性交易既未遂等語，此情亦與卷附之甲○與暱稱「PAS
    」之人之SKYPE 聊天對話紀錄相符。顯見被告係居於媒介性
   交易之地位，自無須與3位男客見面。
 ❹關於甲○與黃勝豊於性交易過程中是否有性交乙節，甲○於原審
   審判中固稱有與黃勝豊完成性交等語(見原審卷第142頁）與
   黃勝豊於偵查中證述因故不欲與甲○為性交行為，即藉口離去
   而未遂等語不符。唯本院已採認2人相符部分及基於罪疑惟輕
   ，憑以認定如事實一㈢部分為未遂，即無辯護意旨所述其等2
   人關於性交性過程有不符之處。
 ❺於上揭㈡、⒈❷之上開IP位址部分，固未顯示108年3月24日之情
   形。對此證人乙○○於本院證稱：因手機若沒有做登入帳號密
   號的動作或是要驗證的動作，GOOGLE就不會特意去把這個時
   間點的IP位址紀錄下來，其顯示的是登入或上開動作，不會
   一直持續監控手機的使用狀況，而本案的工作機顯示出來是
   上開時段有使用的紀錄等語（見本院第308至309頁），且上
   開工作機於該期間確有使用狀況等情，已如㈡、⒈❶所述，再參
   以上開工作機之「PAS 」之人即為被告，核與怡達汽車旅館
   店內監視器錄影畫面截圖相符（(見他字卷第160至161頁）。
   顯見該工作機上帳戶係被告申請、綁定，辯護人此部分之所
   辯，並不足採。又ＷＩＦＩ無線基地台分享通常會設定密碼，在
   不知道密碼的情況下無法使用，但也有可能用戶沒有設定密
   碼，任何人都可以透由該使用手機的ＷＩＦＩ無線基地台分享，
   連上網際網路等情，有台灣大哥大股份有限公司書函在卷可
   憑（見本院卷第151頁）。可見要以利用ＷＩＦＩ無線基地台作為
   跳板，須符合上揭條件並不容易，而本件工作手機中之「PAS
    」之人與甲○連繫稱黃勝豊的時間到了、我要過去了，甲○回
   稱「恩」、「他在洗澡等一下」、「走了」等語之後，被告
   旋即駕駛進入甲○性交易處並待在該處10餘分鐘後始離去，顯
   見並無辯護人所稱跳板之情形。
 ❻辯護人雖質疑甲○曾指述係「阿輝」、後來又指稱係被告媒介
   其從事性交易，且甲○於原審審理程序時無法確定「阿輝」就
   是林昱輝，其證述前後矛盾不符等語，惟查甲○前於偵訊及原
   審審理程序時，實均係證述：是林昱輝介紹甲○跟被告認識，
   並告知甲○被告是其從事性交易的「馬伕」，一開始是林昱輝
   邀約其從事性交易，後來被告問其要不要私下找客人性交易
   、不要跟著公司，其就同意等語，是甲○就此部分之指述，始
   終一致，並無前後不符或矛盾之情，辯護人此部分所指，容
   有誤會。且甲○所提出之工作手機中，確有前開各次性交易之
   男客綽號、價格、時間等聯絡訊息或語音通話紀錄，業如前
   述，而媒介性交易行為本非可光明正大為之之事，被告於告
   知甲○性交易對象、價格等情，當不會以鉅細靡遺之方式為之
   ，是辯護人以該等手機訊息紀錄沒有看到「PAS」跟甲○說等
   一下有人會去交易、交易的方式、收多少錢、收完錢之後如
   何處理等之媒介交易訊息，無法認定被告未為本案犯行云云
   ，自難憑採。至證人王姵涵雖曾證稱其知道甲○是接綽號阿輝
   所介紹的性交易工作賺錢等語（見19439號偵卷二第11頁），
   惟警方進一步詢其關於媒介性交易等細節，其均稱不曉得等
   語（見同上警卷第13頁），且此情為林昱輝所否認，亦無何
   證據可佐，自無從認定本件媒介甲○為性交易者係林昱輝，證
   人王姵涵此部分之證述自無從遽採。
 ㈢事實二部分：
   被告對於上揭事實二損壞甲○之手機部分，業據被告於偵查、
   原審及本院審理時，均坦認不諱，惟矢口否認係基於因甲○表
   示不要再從事性交易之事而為，辯稱因其對甲○說要將她載回
   家、或是請甲○之家人載回去，甲○因而大聲哭閙、要自殺、
   頭撞牆等事，其才摔她的手機等語。經查上揭事實二部分，
   業據甲○於偵查及原審證述明確（見他字卷第185頁，原審卷
   第126至127 、145至149頁），核與證人張育瑋於偵查中之證
   述（見23533偵卷二第41至42頁）相符，再佐以被告有如上述
   事實一之情形，足徵甲○上揭證述可資採信。
 ㈣此外，並有臺中市政府警察局勤務指揮中心受理110報案紀錄
   單、通聯調閱查詢單-受查詢條件Z000000000（即被告）、門
   號0000000000、員警偵查報告、甲○報案資料：①臺中市政府
   警察局第三分局受理刑事案件報案三聯單②臺中市政府警察局
   第三分局受理各類案件紀錄表、臺中市政府警察局第三分局
   搜索扣押筆錄、扣押物品目錄表、扣押物品收據（受執行人
   ：被告、扣押物品：現金2000元、手機1支）、原審108年聲
   搜字第999號搜索票、臺中市政府警察局第三分局搜索扣押筆
   錄、扣押物品目錄表、扣押物品收據（受執行人：被告、扣
   押物品：甲○身份證、健保卡、玉山銀行金融卡、煙灰缸、酒
   店小姐工作守則、HTC手機、空氣槍、ASUS筆記型電腦）、臺
   中市政府警察局第三分局搜索扣押筆錄、扣押物品目錄表、
   扣押物品收據（受執行人：周怡汶、扣押物品：OPPO手機）
   、被告108年7月9日到案使用車輛（車號000-0000）之照片、
   甲○三星手機通話紀錄、手機聯絡人頁面及SKYPE登入資訊翻
   拍照片、門號0000000000號雙向通聯紀錄表、員警偵查報告
   （內有甲○扣案工作機SKYPE、GMAIL登入帳號資訊）、員警偵
   查報告（內有甲○扣案工作機SKYPE、GMAIL登入帳號資訊）、
   員警偵查報告等附卷可佐。
㈤綜上所述，被告所辯顯係事後卸責之詞，不足採信。本案事證
  明確，被告本案犯行堪予認定，應依法論科。
三、論罪：
　㈠按使兒童或少年為有對價之性交或猥褻行為，為本條例所稱
    之兒童及少年性剝削行為之一；違反本條例之行為，其他法
    律有較重處罰之規定者，從其規定，兒童及少年性剝削防制
    條例第2 條第1 項第1 款、第52條第1 項分別定有明文。準
    此，兒童及少年性剝削防制條例第32條第2 項之意圖營利而
    引誘、容留、招募、媒介、協助或以他法，使兒童或少年為
    有對價之性交或猥褻行為罪，應為刑法第231 條、第233 條
    等罪之特別規定，自應優先適用。
　㈡被告行為後，刑法第354 條業於108 年12月25日修正公布，
    自108 年12月27日起生效。修正前刑法第354 條規定：「毀
    棄、損壞前二條以外之他人之物或致令不堪用，足以生損害
    於公眾或他人者，處2 年以下有期徒刑、拘役或5 百元以下
    罰金。」修正後則規定：「毀棄、損壞前二條以外之他人之
    物或致令不堪用，足以生損害於公眾或他人者，處2 年以下
    有期徒刑、拘役或1 萬5 千元以下罰金。」前開規定修正後
    均僅係將罰金數額調整為換算成新臺幣之金額後予以明定，
    並無涉及刑罰權內容之變更，尚無新舊法比較之問題，逕行
    適用新法規定。
　㈢甲○係92年6 月生，有甲○真實姓名對照表在卷可佐（見偵卷
    不公開卷），其於本案從事性交易行為時，係未滿18歲之少
    年。是核被告就事實一㈠所為，係犯兒童及少年性剝削防制
    條例第32條第2 項之意圖營利而媒介使少年為有對價之性交
    行為罪；就事實一㈡、㈢ 所為，均係犯兒童及少年性剝削防
    制條例第32條第5 項、第2項之意圖營利而媒介使少年為有
    對價之性交行為未遂罪；就事實二 部分，係犯刑法第354 
    條之毀損罪。
　㈣按人口販運係指「意圖使未滿18歲之人從事性交易、勞動與
    報酬顯不相當之工作或摘取其器官，而招募、買賣、質押、
    運送、交付、收受、藏匿、隱避、媒介、容留未滿18歲之人
    ，或使未滿18歲之人從事性交易、勞動與報酬顯不相當之工
    作或摘取其器官」之行為；而人口販運罪指「從事人口販運
    ，而犯本法、刑法、勞動基準法、兒童及少年性交易防制條
    例或其他相關之罪」，人口販運防制法第2條第1款第2目、
    第2款分別定有明文。此乃因兒童及少年缺乏健全之意思決
    定及自我保護能力，故雖未使用強制等違反意願之不法手段
    ，仍就意圖使未滿18歲之人從事性交易，而媒介、容留未滿
    18歲之人者，或使之從事性交易者，明定屬人口販運罪。而
    人口販運本質上係由多種犯罪類型歸納出來之犯罪「類型」
    ，並非單一之犯罪罪名，故人口販運防制法第2條第2款所稱
    之人口販運罪，除人口販運防制法第31條至第34條外，尚包
    括其他法律，如刑法第231條第1項後段、第231條之1、第29
    6條之1（第1項除外）、勞動基準法第75條、兒童及少年性
    剝削防制條例第32條至第34條、第37條、第42條等罪，在本
    質上均屬人口販運防制法所規範之人口販運罪（最高法院10
    4年度台上字第1246號、105年度台上字第1602號判決意旨參
    照）。準此，被告本案所犯兒童及少年性剝削防制條例第32
    條第2項之意圖營利而媒介使少年為有對價之性交行為等罪
    ，屬人口販運罪，惟因人口販運防制法對於被告所為犯行，
    未另設刑事處罰規定，故仍應適用兒童及少年性剝削防制條
    例之規定予以論處，併此說明。
　㈤被告就事實一㈠至㈢ 部分，與姓名、年籍不詳之某成年男子，
    有犯意聯絡、行為分擔，應論以共同正犯。
　㈥被告就本案前開犯行，犯意各別、行為互殊，應予分論併罰
    。
四、刑之減輕：　　
　　就事實一㈡、㈢部分，被告已著手於意圖營利媒介使少年為有
    對價之性交行為而均未遂，爰依刑法第25條第2項規定，減
    輕其刑。
五、上訴駁回部分：　　
　㈠原審認被告以上犯行，罪證明確，適用上開實體法，審酌被
    告之前科素行（參臺灣高等法院被告前案紀錄表），其竟不
    思循正途營利，卻利用未成年之甲○因心智未臻成熟，對金
    錢、性自主之觀念仍未健全之特性，媒介甲○從事有對價之
    性交行為，已嚴重影響甲○之身心健全發展，漠視對少年法
    益之保護，殊值非難，嗣因甲○不欲繼續從事性交易，竟毀
    損甲○手機，犯後僅承認毀損部分，其餘部分均矢口否認犯
    行，迄未能與甲○調解成立、賠償損害，經甲○表示請求對被
    告從重量刑等語（見原審卷第177頁）等節；兼衡被告自述
    國中畢業之教育智識程度，未婚、無子女，要扶養阿嬤，現
    在是白牌車司機，經濟狀況一般之生活狀況（見原審卷第28
    8頁）等一切情狀，分別量處如附表一所示之刑，並就如附
    表一編號1至3所示罰金部分，諭知易服勞役之折算標準，及
    就附表一編號4所示部分，諭知易科罰金之折算標準，暨就
    附表一編號1至3，定其應執行有期徒刑4年2月，併科罰金新
    臺幣伍萬元及諭知易服勞役之折算標準。並說明：⒈犯罪所
    得，屬於犯罪行為人者，沒收之；前開沒收，於全部或一部
    不能沒收或不宜執行沒收時，追徵其價額，刑法第38條之1
    第1項前段及第3項分別定有明文。查被告就事實一㈠媒介甲○
    以3500元代價性交易而抽成，經甲○前於偵訊時證稱其於108
    年3月24日該日性交易3次，分別收款5000元（此次未起訴）
    、4000元（此次未起訴）、3500元（即事實一㈠）、1600元
    （即事實一㈢）、甲○共取得6000元、被告共取得8100元等語
    （見他字卷第184頁），以此計算，被告之抽成約為6成【計
    算式：8100/14100＝0.57】，分別估算被告就事實一㈠、㈢媒
    介性交易之抽成為2100元【計算式：3500*0.6＝2100】、960
    元【計算式：1600*0.6＝960】，自均屬被告之犯罪所得，是
    就扣案如附表二編號9所示之2000元，應宣告沒收，不足部
    分，雖未據扣案，仍應依上開規定，在被告各次所犯犯罪項
    下宣告沒收，於全部或一部不能沒收或不宜執行沒收時，追
    徵其價額。⒉供犯罪所用、犯罪預備之物或犯罪所生之物，
    屬於犯罪行為人者，得沒收之，刑法第38條第2項亦有明定
    。扣案如附表二編號11所示之門號0000000000號手機壹支，
    係被告所有且供事實一㈠至㈢所示犯行所用之物，應依刑法第
    38條第2項前段規定，於被告各次所犯罪名項下均宣告沒收
    。⒊至扣案如附表二編號1、5所示之物，非被告所有，其餘
    扣案物品雖係被告所有之物，惟卷內無證據證明與被告本案
    犯行有關，爰均不予宣告沒收，附此敘明。經核其認事、用
    法並無違法或不當，量刑亦稱妥適。
　㈡被告對於事實一部分，以上詞上訴，並無足取，已據本院敘
    明如上。另就事實二部分，上訴請求從輕量刑等語，惟就此
    部分，原審判決已依刑法第57條之規定審酌被告上開一切情
    狀而量處上述罪刑，核其認事用法並無不當，所處之刑符合
    罰當其罪之原則，並無輕重失衡之情形，是其上訴請求從輕
    刑，並無理由。從而被告此部分之上訴，並無理由，應予駁
    回。　　
貳、無罪(撤銷改判)部分：
一、公訴意旨略以：被告丁○○於108年3月24日晚間某時，因A女
    表示不欲再進行性交易，竟基於恐嚇危害安全之犯意，在怡
    達汽車旅館717號房內，向甲○（起訴書稱A女）稱：「若不
    願再做性交易，就要拿錢出來。否則要將甲○載至沒人可以
    找到的地方」，致甲○心生恐懼。因認被告係犯刑法第305條
    恐嚇危害安全罪嫌等語。
二、按犯罪事實應依證據認定之，無證據不得認定犯罪事實；不
    能證明被告犯罪者應諭知無罪之判決，刑事訴訟法第154 條
    第2 項、第301 條第1 項分別定有明文。又按刑事訴訟法第
    161 條第1 項規定：檢察官就被告犯罪事實，應負舉證責任
    ，並指出證明之方法。因此，檢察官對於起訴之犯罪事實，
    應負提出證據及說服之實質舉證責任。倘其所提出之證據，
    不足為被告有罪之積極證明，或其指出證明之方法，無從說
    服法院以形成被告有罪之心證，基於無罪推定之原則，自應
    為被告無罪判決之諭知（最高法院92年台上字第128號判例
    足資參照）。
三、本件公訴意旨認被告涉犯刑法第305條恐嚇危害安全罪嫌，
　　無非係以證人甲○及張育瑋於偵查中之證述為其主要論據。
　　訊據被告堅決否認有此恐嚇甲○之犯行，辯稱：當時我確實
    有推甲○並摔她的手機，但根本沒有講上述公訴意旨的話語
    。經查：甲於108年3月25日警詢時並未提及被告有前揭恐嚇
    之情事（見他字卷第22頁）、於同年6月4日偵訊時證稱：..
    .我還要告被告恐嚇，他恐嚇我說如果我不做，我還要交出
    七千元，還跟我男友說要給他十萬元，不然要將我丟在沒人
    知道的地方等語(見他字卷第185頁）、於同年10月18日偵訊
    時證稱：當時我打電話給被告，跟被告說我不要繼續做性交
    易，被告表示要我償還當初找應召客人所使用的軟體的費用
    ，後來我與被告及張育瑋（即甲○男友）有創一個微信的群
    組，被告有跟張育瑋說要給他10萬元，不然就要把我丟到一
    個沒有人找得到的地方等語（見23533偵卷二第35至36頁）
    、於原審審理證稱：「（被告是否有在妳跟他說，妳不要做
    性交易的過程中，有跟妳說如果不做就要賠他錢？）他跟張
    育瑋。」「（被告用微信跟妳的前男友說，妳不做，就要給
    他錢？）對，我忘記他講多少錢，反正說沒有給他錢，他就
    要把我丟到一個沒有人知道的地方。」「（被告有恐嚇妳嗎
    ？）他沒有恐嚇我，他推我。」「（被告有沒有恐嚇妳，如
    果妳不願意從事性交易，要把錢拿出來，不然就要把妳載到
    一個沒有人找得到的地方？）那是跟張育瑋恐嚇的，不是跟
    我。」「（跟張育瑋恐嚇？）打電話跟他〈指張育瑋〉講，不
    是跟我講。」「（他是打電話跟張育瑋講的？）張育瑋再跟
    我講。」「（不是直接對妳講？）不是。」「（是在微信裡
    面講嗎？）好像是，不知道是微信還是臉書。」等語（見原
    審卷第146、166至167頁）；證人張育瑋於108年10月30日偵
    訊時證稱：108年3月24日，甲○在怡達汽車旅館有用通訊軟
    體打電話給我，她說要接一個性交易的客人，她說是一個哥
    哥（指被告）叫她做的，甲○有提到她很累不想做性交易了
    ，我就叫她跟她哥哥講。隔沒多久甲○又打電話來聊天，後
    來就聽到有不止一名男子進來的聲音，並有聽有名男子罵「
    幹你娘」，也聽碰一聲，應該是現場的人在摔甲○的手機，
    最後有聽到到該男子跟甲○說「要把妳載到沒有人找得到的
    地方」等語（見23533偵卷二第41至42頁）。是關於被告究
    係向何人恐嚇稱「要把妳(指甲○)載到沒有人找得到的地方
    」乙節，2位證人所述完全不同；又2位證人係如何得知上開
    恐嚇之言語（甲○稱係經張育瑋告知；張育瑋稱係甲○打電話
    與其聊天、在電話中聽到的），亦不相符；且依甲○上開證
    述情節以觀，甲○於偵查中固曾證及被告對其稱若不做性交
    易，要拿錢出來等情，亦與其原審所述不符。自難遽認甲○
    上開偵、審之證述可資採信，亦無從依上開2位證人有矛盾
    之證述，遽認被告有上開公訴意旨所指之犯行。縱認甲○證
    述其係輾轉自證人張育瑋而獲悉上開恐嚇之言語，亦僅有甲
    ○之單一指述，而無其他補強證據以擔保甲○指證、陳述確有
    相當之真實性，甲○此部分之證述不足據為判決之基礎。
四、綜上所述，檢察官認被告涉嫌刑法第305條恐嚇危害安全犯
    行所憑之證據，尚未達於通常一般之人均無合理懷疑，而可
    得確信被告確有公訴意旨此部分所指之犯行，自屬不能證明
    被告有上開恐嚇危害安全犯行。原審未為詳查，對被告論罪
    科刑，即有未合，被告上訴意旨否認犯行，指摘原判決此部
    分不當，其上訴為有理由，應由本院將原判決此部分撤銷，
    並為被告無罪之諭知。又此部分既經撤銷，及為無罪諭知，
    則原判決關於定應執行拘役刑部分，即失所依據，亦應併予
    撤銷。
據上論結，應依刑事訴訟法第368條、第369條第1項前段、第364
條、第301條第1項，判決如主文。
本案經檢察官黃鈺雯提起公訴，檢察官戊○○到庭執行職務。
中　　華　　民　　國　　111 　年　　6 　　月　　15　　日
       　　刑事第二庭   審判長法　官  何　志　通
　　　　　　　　　　　　　    法　官  許  月  馨
　　　　　　　　　　　　　　  法　官  吳  進  發     
以上正本證明與原本無異。  
毀損及恐嚇部分不得上訴，其餘得上訴。  
如不服本判決應於收受送達後二十日內向本院提出上訴書狀，其
未敘述上訴之理由者，並得於提起上訴後二十日內向本院補提理
由書（均須按他造當事人之人數附繕本）「切勿逕送上級法院」
。因疫情而遲誤不變期間，得向法院聲請回復原狀。  
　　　　　　　　　　　　 　　 書記官  洪  宛  渝 
　　　　　　　　　　　　　　　　
中　　華　　民　　國　　111 　年　　6 　　月　　15　　日
附表一：

編號 事實 主文 1 事實一 ㈠ 丁○○共同意圖營利而媒介使少年為有對價之性交行為，處有期徒刑參年陸月，併科罰金新臺幣參萬元，罰金如易服勞役，以新臺幣壹仟元折算壹日。扣案如附表二編號9、11所示之物，均沒收；未扣案之犯罪所得新臺幣壹佰元沒收，於全部或一部不能沒收或不宜執行沒收時，追徵其價額。 2 事實一 ㈡ 丁○○共同意圖營利而媒介使少年為有對價之性交行為未遂，處有期徒刑壹年拾月，併科罰金新臺幣壹萬元，罰金如易服勞役，以新臺幣壹仟元折算壹日。扣案如附表二編號11所示之物，沒收。 3 事實一 ㈢ 丁○○共同意圖營利而媒介使少年為有對價之性交行為未遂，處有期徒刑壹年拾月，併科罰金新臺幣貳萬元，罰金如易服勞役，以新臺幣壹仟元折算壹日。扣案如附表二編號11所示之物，沒收；未扣案之犯罪所得新臺幣玖佰陸拾元沒收，於全部或一部不能沒收或不宜執行沒收時，追徵其價額。 4 事實二 丁○○犯毀損罪，處拘役參拾日，如易科罰金，以新臺幣壹仟元折算壹日。 

附表二：扣案物

編號 物品名稱（數量） 備註 沒收 1 甲○身分證及健保卡 原審109年度院保字第897號編號2、3 否 2 玉山銀行金融卡  否 3 菸灰缸  否 4 酒店小姐工作守則 原審109年度院保字第897號編號4 否 5 甲○之HTC廠牌手機 原審109年度院保字第897號編號5 否 6 空氣槍  否 7 筆記型電腦 原審109年度院保字第897號編號6 否 9 新臺幣2千元 臺中市政府警察局第三分局108年度保管字第3259號扣押物品清單 是 10 門號0000000000號iPhone手機1支 32533號偵卷一第259頁 否 11 門號0000000000號OPPO廠牌手機1支 自丙○○處扣得原審109年度院保字第897號編號10 是 12 asus廠牌手機 自甲○處扣得原審109年度院保字第897號編號11 否 13 samsung廠牌手機 自甲○處扣得原審109年度院保字第897號編號13 否 14 oppo廠牌手機 自甲○處扣得原審109年度院保字第897號編號11 否